臺灣臺北地方法院民事裁定　　　　　　100年度事聲字第266號
異　議　人　董志剛
相　對　人　林於克
上列異議人因與林於克間聲請返還提存物事件，對民國100年8月
16日本院司法事務官所為100年度司聲字第1304號裁定聲明異議
，本院裁定如下：
    主  文
異議駁回。
    事  實
一、本件異議意旨略以：相對人等人謊稱代公司股東董志平求償
    為由興訟，並聲請假扣押裁定後提供擔保執行扣押異議人所
    有之薪資、銀行存款、土地、房屋、股票等財產，相對人至
    今僅撤回對異議人所有之台北市○○街土地查封登記，其餘
    部分尚未撤回執行仍持續扣押中，強制執行程序尚未完備，
    異議人所受損害何止於台北金南郵局第338號存證信函主張
    之賠償額新台幣(下同) 120萬元，相對人至今未就異議人所
    受損害誠意處理，公司股東董志平已具狀訴請究辦，由本院
    檢察署100年度他字第2132號偵查中，原裁定准許發還擔保
    金顯有不當，為此提出異議，請准予廢棄原裁定等語。
二、按應供擔保之原因消滅者，或供擔保人證明受擔保利益人同
    意返還者，或訴訟終結後，供擔保人證明已定20日以上之期
    間，催告受擔保利益人行使權利而未行使，或法院依供擔保
    人之聲請，通知受擔保利益人於一定期間內行使權利並向法
    院為行使權利之證明而未證明者，法院應依供擔保人之聲請
    ，以裁定命返還其提存物或保證書，民事訴訟法第104條第1
    項定有明文。又民事訴訟法第104條第1項第3款所謂之訴訟
    終結，固應包括撤銷假扣押或假處分裁定及執行程序終結在
    內（最高法院92年度臺抗字第379號裁定參照）。惟在因假
    扣押或假處分供擔保之場合，因該擔保係為保障受擔保利益
    人因假扣押或假處分所受損害而設，倘執行法院已依假扣押
    或假處分裁定為假扣押或假處分之執行，則在執行法院撤銷
    執行程序前，受擔保利益人所受損害仍可能繼續發生，損害
    額既未確定，自難強令其行使權利，故必待假扣押或假處分
    之執行程序已撤銷，始得謂為訴訟終結（最高法院97年度臺
    抗字第357號、91年度臺抗字第490號裁定參照）。
三、查相對人前依本院97年度裁全更字第2號假扣押裁定，提供
    擔保金17萬元後聲請對異議人財產為假扣押執行，本院執行
    處依聲請就異議人下列財產：臺灣銀行股份有限公司館前分
    公司、彰化商業銀行股份有限公司大安分公司所有存款債權
    、元大證券股份有限公司敦南分公司及統一證券股份有限公
    司土城分公司證券委託帳戶內股票、中國國民黨國軍退除役
    人員黨部委員會薪資債權核發扣押命令，座落台北市○○區
    ○○段四小段第164、164-1號土地、應有部分4分之1為查封
    登記，另囑託板橋地方法院就異議人於聯邦商業銀行股份有
    限公司板橋分公司、合作金庫商業銀行股份有限公司中和分
    公司之存款債權核發扣押令，座落新北市○○區○○段第
    390  號土地應有部分1萬分之10及同上建物門牌新北市○○
    區○○街31號3樓為查封登記，嗣經本院99年度司全聲字第
    454號裁定撤銷本院97年度裁全更字第2號假扣押裁定，相對
    人於民國99年12月3日具狀撤回對異議人假扣押執行之聲請
    ，並經本院執行處、板橋地方法院執行處分別撤銷執行命令
    ，辦理塗銷查封登記等情，業據本院依職權調取本院97年度
    存字第1374號及97年度執全字第828號卷宗審閱屬實，自已
    符合前述民事訴訟法第104條第1項第3款所定之「訴訟終結
    」情形。嗣相對人並於100年5月11日以台北古亭第842號存
    證信函通知異議人於收受後20日內行使權利，亦有該存證信
    函、收件回執可稽，本件相對人已催告異議人行使權利，異
    議人並未提出其已行使權利之證明，且經查明無相關事件繫
    屬本院無誤。故而，相對人請求返還提存物即有所據。原裁
    定據此准許相對人返還提存物，於法並無不合。本件聲明異
    議，為無理由，應予駁回。
四、依民事訴訟法第240條之4第3項後段，裁定如主文。
中    華    民    國   100    年    9     月    26    日
                  民事第一庭    法  官  熊志強
以上正本係照原本作成。
如對本裁定抗告，須於裁定送達後10日內向本院提出抗告狀，並
繳納抗告費新臺幣1,000元。
中    華    民    國   100    年    9     月    26    日
                                書記官  謝盈敏